【裁判字號】    90,易,2477
【裁判日期】    900903
【裁判案由】    侵占
【裁判全文】
臺灣板橋地方法院刑事判決                          九十年度易字第二四七七號
    公  訴  人  臺灣板橋地方法院檢察署檢察官
    被      告  丙○○
右列被告因侵占案件，經檢察官提起公訴（九十年度偵字第九四六五號），本院判決
如左：
    主  文
丙○○連續意圖為自己不法之所有，而侵占對於業務上所持有之物，處有期徒刑柒月
。
    事  實
一、丙○○於民國八十六年六月四日至八十九年九月五日受僱於全虹企業股份有限公
    司（簡稱全虹公司），擔任該公司設於臺北縣中和市○○路○段六八號Ｂ１之南
    勢角捷運站門市店之店長，負責客戶接洽、門市財貨及人員管理等工作，為從事
    業務之人，竟基於意圖為自己不法之所有之概括犯意，於上開任職期間，連續在
    上址，利用職務之便，先後將全虹公司之現金計新臺幣（下同）十萬四千五百三
    十一元及貨物（價值計十二萬零七百十九元）予以侵占入己多次。嗣因丙○○之
    直屬主管發現財務短少，而於八十九年九月五日調動丙○○之職務，並進行職務
    交接，經盤點後始發現上情。
二、案經被害人全虹公司訴請臺灣板橋地方法院檢察署檢察官偵查起訴。
    理  由
一、訊據被告丙○○對於其在上開時地短少現金計十萬四千五百三十一元及貨物（價
    值計十二萬零七百十九元）等情固坦承不諱，惟矢口否認有業務侵占之犯行，辯
    稱：伊係有疏失致財務短少，現金部分因信任客戶，故把貨交給客戶並開立發票
    ，但客戶事後並未給付貨款；另貨物部分係因將貨調給別間分店，未開立單據，
    導致短少云云。惟查，右揭事實，業據被告於偵查中及本院審理時自白如上，復
    據告訴人即被害人全虹公司之代表人甲○○及代理人乙○○各於偵查中及本院審
    理時指訴甚詳，並有被告所立之切結書、結帳後現金日報表、提貨單（調撥單）
    各一份、庫存明細帳十六紙及本票四張附卷可稽。矧就現金部分而言，被告所辯
    業將貨物交付客戶，然被告非但無法提出客戶資料，復未請客戶書立收據，甚且
    率爾開立發票交付客戶收執，倘客戶拒不給付價款，被告或全虹公司將無任何憑
    據得以主張，欠款如何追討？且被告在未收取價金前，即將貨物交付客戶並開立
    發票，亦與一般交易常情顯然不符。復就貨物部分而言，全虹公司規定門市店間
    調貨時，應由調入店開立調撥單給調出店，且雙方各自存檔備查等情，為被告所
    不否認，但被告辯稱貨物調往他店，並無憑證，且經查證並無此事等情，業據全
    虹公司陳述在卷。則縱被告因疏忽未予存檔，其他門市亦應有向「南勢角捷運站
    門市店」調貨之調撥單或存檔備查之資料可考，然全虹公司自其他門市亦查無被
    告將貨調出之情事，是被告所辯，尚無足採。事證明確，被告之犯行堪以認定。
二﹑核被告所為，係犯刑法第三百三十六條第二項之業務侵占罪。其先後多次業務侵
    占之犯行，時間緊接，罪名相同，顯係基於概括犯意而為，應依連續犯之規定論
    以一罪，並加重其刑。爰審酌被告並無前科，有臺灣高等法院檢察署刑案紀錄簡
    覆表一份在卷足憑，被告正值青壯年紀，不思循正途努力向上，竟意圖不勞而獲
    致犯本案之罪，其犯罪之動機、目的、手段、犯罪所生之危害達計二十二萬餘元
    、犯罪後雖同意分期清償被害人，但僅清償四萬元，大部分尚未清償完畢，業據
    告訴人之代理人乙○○供明在卷等一切情狀，量處如主文所示之刑，以示懲儆。
據上論斷，應依刑事訴訟法第二百九十九條第一項前段，刑法第五十六條、第三百三
十六條第二項，罰金罰鍰提高標準條例第一條前段，判決如主文。
本案經檢察官高智美到庭執行職務。
中      華      民      國      九十        年    九      月    三      日
                                      台灣板橋地方法院刑事第一庭
                                          法  官  楊  千  儀
右正本證明與原本無異
如不服本判決應於送達後十日內向本院提出上訴狀
                                          書記官  吳  河  東
中      華      民      國      九十        年    九      月    六      日
附錄本案論罪科刑法條全文：
刑法第三百三十六條
對於公務上或因公益所持有之物，犯前條第一項之罪者，處一年以上七年以下有期徒
刑，得併科五千元以下罰金。
對於業務上所持有之物，犯前條第一項之罪者，處六月以上五年以下有期徒刑，得併
科三千元以下罰金。
前二項之未遂犯罰之。
（罰金已依罰金罰鍰提高標準條例提高為十倍）


司法院資訊處製作；財團法人民間司法改革基金會備份。
